【裁判字號】    89,訴,1452
【裁判日期】    890831
【裁判案由】    毒品危害防制條例
【裁判全文】
臺灣高雄地方法院刑事判決                        八十九年度訴字第一四五二號
    公訴人  臺灣高雄地方法院檢察署檢察官
    被  告  甲○○
右列被告因違反毒品危害防制條例案件，經檢察官提起公訴（八十九年度毒偵字第二
二四五號），暨併案審理（八十九年度毒偵字第四七三八號），本院判決如左：
    主  文
甲○○連續施用第一級毒品，累犯，處有期徒刑捌月；又連續施用第二級毒品，累犯
，處有期徒刑陸月，施用第二級毒品之吸食器貳個，沒收之。應執行有期徒刑壹年，
施用第二級毒品之吸食器貳個，沒收之。
    事  實
一、甲○○曾二次因違反肅清煙毒條例案件，經臺灣高等法院高雄分院及本院，以八
    十二年度上訴字第一三六八號判決及八十二年度訴字第三一二五號判決，分別判
    處有期徒刑三年及一年四月確定，於民國八十二年十月十三日入監執行，八十四
    年三月二十八日假釋出獄並交付保護管束，八十六年十一月十七日假釋期滿，未
    經撤銷假釋視為執行完畢，復因施用毒品案件，經裁定送觀察、勒戒後，認有繼
    續施用毒品之傾向，由本院裁定令入戒治處所施以強制戒治，並於戒治執行滿三
    月後裁定停止戒治，所餘戒治期間付保護管束期滿，由臺灣高雄地方法院檢察署
    檢察官於八十八年十二月二十五日，以八十八年度聲撤戒一字第六八０號不起訴
    處分確定，詎其仍不知悔改，復基於概括之犯意，連續自八十九年三月十日起至
    同年五月十一日上午止，在高雄縣鳳山市朋友住處及其臺南縣永康市○○路三二
    三巷三號三之一住處等地，不定期施用第一級毒品海洛因及第二級毒品甲基安非
    他命多次，為警先後於八十九年三月十日二十二時二十分許及八十九年五月十一
    日二十二時五分許查獲，並扣得施用甲基安非他命之吸食器二個。
二、案經內政部警政署國道公路警察局移送臺灣高雄地方法院檢察署檢察官聲請強制
    戒治並偵查起訴，暨高雄縣警察局旗山分局報告臺灣高雄地方法院檢察署檢察官
    併案審理。
    理  由
一、訊據被告甲○○坦承自八十九年三月十日起至同年五月十一日上午止，不定期施
    用甲基安非他命多次，並有施用甲基安非他命之吸食器二個扣案，且八十九年五
    月十一日上午亦曾施用海洛因，雖其另辯稱八十九年三月十日並未施用海洛因，
    且只有八十九年五月十一日曾施用海洛因一次云云，惟其為警分別於八十九年三
    月十日二十二時二十分許及八十九年五月十一日二十二時五分許查獲時，經警命
    採尿液送驗結果確均呈海洛因及甲基安非他命陽性反應，有卷附之高雄縣衛生局
    煙毒尿液檢驗成績書及長榮管理學院尿液檢驗報告各一紙可證，是其所辯顯不足
    採信；再被告前因施用毒品案件，經裁定送觀察、勒戒後，認有繼續施用毒品之
    傾向，由本院裁定令入戒治處所施以強制戒治，並於戒治執行滿三月後裁定停止
    戒治，所餘戒治期間付保護管束期滿，由臺灣高雄地方法院檢察署檢察官於八十
    八年十二月二十五日，以八十八年度聲撤戒一字第六八０號不起訴處分確定，有
    前開不起訴處分書在卷可稽，其於五年內再犯毒品危害防制條例第十條第一、二
    項之罪之事證明確，被告犯行洵堪認定。
二、查海洛因及甲基安非他命，分別為毒品危害防制條例所定之第一級及第二級毒品
    ，被告甲○○施用第一級毒品海洛因，核其所為係犯毒品危害防制條例第十條第
    一項之罪。其施用前持有海洛因之低度行為，應為施用之高度行為所吸收，不另
    論罪。又其多次施用第一級毒品海洛因行為，時間密接，犯罪構成要件相同，顯
    係基於概括犯意為之，應依連續犯規定論以一罪；再被告另施用第二級毒品甲基
    安非他命，核其所為係犯毒品危害防制條例第十條第二項之罪。其施用前持有甲
    基安非他命之低度行為，應為施用之高度行為所吸收，亦不另論罪。又其多次施
    用第二級毒品甲基安非他命行為，時間密接，犯罪構成要件相同，顯係基於概括
    犯意為之，應依連續犯規定論以一罪；被告前開所犯連續施用第一級毒品及第二
    級毒品罪，犯意各別，行為互殊，犯罪構成要件亦不相同，應分論併罰。公訴人
    對臺灣高雄地方法院檢察署八十九年度毒偵字第四七三八號偵查卷之移送併辦部
    分，雖未及提起公訴，惟被告此部分犯行，既與首揭起訴部分有連續犯關係，屬
    裁判上一罪，本院自應併予審理。末查被告曾二次因違反肅清煙毒條例案件，經
    分別判處有期徒刑三年及一年四月確定，於八十二年十月十三日入監執行，八十
    四年三月二十八日假釋出獄並交付保護管束，八十六年十一月十七日假釋期滿，
    未經撤銷假釋視為執行完畢，有臺灣高等法院被告全國前案紀錄表及臺灣高雄地
    方法院檢察署刑案資料查註紀錄表各一份在卷可稽，其於五年內再犯本件有期徒
    刑以上之罪，為累犯，應依法加重其刑。爰審酌被告於受強制戒治保護管束期滿
    後，猶不知切實悛悔，戒絕惡習，再犯本罪，惡性非輕等一切情狀，分別量處如
    主文所示之刑，並定應執行刑，以示儆懲。至扣案之施用甲基安非他命吸食器二
    個，為被告所有供犯罪所用之物，業據其供承在卷，併予宣告沒收之。
據上論斷，應依刑事訴訟法第二百九十九條第一項前段，毒品危害防制條例第十條第
第一項、第二項，刑法第十一條前段、第五十六條、第四十七條、第五十一條第五款
、第三十八條第一項第二款，判決如主文。
本案經檢察官郭慧珊到庭執行職務。
中      華      民      國    八十九    年      八      月    三十一    日
                                  臺灣高雄地方法院刑事第七庭
                                      審判長法  官    裕斗
                                            法  官    蔡國卿
                                            法  官    劉傑民
右正本證明與原本無異。
如不服本判決，應於判決送達後十日內，向本院提出上訴狀。
                                            書記官    林豐富
中    華    民  國      八十九      年      九      月      二      日
附錄本案論罪科刑法條
毒品危害防制條例第十條
施用第一級毒品者，處六月以上五年以下有期徒刑。
施用第二級毒品者，處三年以下有期徒刑。


司法院資訊處製作；財團法人民間司法改革基金會備份。
